【裁判字號】    98,上訴,1024
【裁判日期】    981111
【裁判案由】    毒品危害防制條例
【裁判全文】
臺灣高等法院臺南分院刑事判決
                                  98年度上訴字第1024號
上  訴  人
即  被  告  甲○○
上列上訴人即被告因毒品危害防制條例案件，不服臺灣臺南地方
法院98年度訴字第978號中華民國98年8月31日第一審判決（起訴
案號：臺灣臺南地方法院檢察署98年度毒偵緝字第135號），提
起上訴，本院判決如下：
    主      文
上訴駁回。
    事      實
一、甲○○前因施用毒品案件，經法院裁定送觀察勒戒後，認無
    繼續施用毒品傾向，於民國(下同)93年10月4日出所，由臺
    灣臺南地方法院檢察署檢察官於93年10月6日，以93年度毒
    偵字第1711號為不起訴處分確定。甲○○又於94、95年間，
    分別因施用第一級及第二級毒品，涉犯違反毒品危害防制條
    例案件，經臺灣臺南地方法院以94年度訴字第946號判處應
    執行有期徒刑一年二月（案經上訴，因甲○○撤回上訴而確
    定）及95年度訴字第961號判處有期徒刑一年四月（案經上
    訴後，由本院以95年度上訴字第953號裁判確定，且適用中
    華民國九十六年罪犯減刑條例予以減刑為有期徒刑八月）。
    二案接續執行，於96年11月29日假釋出獄，嗣於96年12月15
    日保護管束期滿未經撤銷，而執行完畢。」詎甲○○於觀察
    勒戒執行完畢後5年內，基於施用第一級毒品之犯意，於98
    年3月30日凌晨2時許，在臺南縣官田鄉路旁其所駕駛車牌號
    碼9535-TL號自用小客車內，以摻入香菸內點火之方式，施
    用第一級毒品海洛因1次；隨後，又基於施用第二級毒品之
    犯意，在同一地點車內，以玻璃瓶燒烤之方式，施用第二級
    毒品安非他命1次。嗣於98年3月31日下午3時46分許，甲○
    ○駕車途經臺南縣新營市○○路479巷45號前，因形跡可疑
    ，為警盤查，並在車內駕駛座旁扣得第一級毒品海洛因1包
    （含袋重0.2公克）、殘渣袋2只及空袋3只等物。
二、案經臺南縣警察局新營分局報告臺灣臺南地方法院檢察署檢
    察官偵查起訴。
    理      由
一、本件被告甲○○經合法傳喚，無正當理由不到庭，惟查上揭
    犯罪事實，業經被告甲○○於警詢、偵查中及原審審理時坦
    承不諱，且有採取尿液名冊、採取尿液編號對照表、長榮大
    學確認報告、高雄市立凱旋醫院濫用藥物成品檢驗鑑定書一
    紙、刑案資料查註紀錄表附卷及第一級毒品海洛因1包、殘
    渣袋2只、空袋3只扣案可資佐證，則被告甲○○於原審自白
    核與事實相符，自可採為證據，其罪證明確，犯行堪予認定
    。
二、核被告甲○○所為，係犯毒品危害防制條例第10條第1項之
    施用第一級毒品罪及同條例第10條第2項之施用第二級毒品
    罪，又被告甲○○有如事實欄所載之前科紀錄，則其經判處
    有期徒刑執行完畢後，五年以內再犯本件有期徒刑以上之罪
    ，為累犯，依刑法第四十七條規定加重其刑。被告所犯上開
    二罪，罪名不同，顯係另行起意，應分論併罰。
三、因而原審適用毒品危害防制條例第10條第1項、第2項、第18
    條第1項，刑法第11條前段、第47條第1項、第51條第5款、
    第38條第1項第2款之規定，並審酌被告犯罪之動機、目的、
    手段，犯罪時所受之刺激及其品性、生活狀況、智識程度、
    犯罪所生之損害，及犯罪後態度等一切情狀，對被告分別量
    處有期徒刑十月（施用第一級毒品）、五月（施用第二級毒
    品），並定應執行刑為有期徒刑一年二月，及又以扣案之海
    洛因（檢驗後淨重零點零貳壹公克）係屬查獲之第一級毒品
    ，應依毒品危害防制條例第18條第1項之規定沒收銷燬之，
    另扣案之空包裝袋陸個則係被告所有供施用第一級毒品所用
    之物，應依刑法第38條第1項第2款規定沒收等情，本院經核
    其認事用法，均無不當，量刑亦稱妥適。被告上訴意旨，空
    言主張原審判決不當云云，為無理由，應予駁回。
四、被告經合法傳喚，無正當理由不到庭，爰不待其陳述逕行判
    決。
據上論斷，應依刑事訴訟法第368條、第371條，判決如主文。
本案經檢察官李傳來到庭執行職務。
中    華    民    國    98    年    11    月    11    日
                  刑事第五庭    審判長法  官  楊明章
                                      法  官  戴勝利
                                      法  官  顏基典
以上正本證明與原本無異。
施用第一級毒品部分如不服本判決，應於收受送達後10日內向本
院提出上訴書狀，其未敘述上訴理由者，並得於提起上訴後10日
內向本院補提理由書（均須按他造當事人之人數附繕本）「切勿
逕送上級法院」。
其餘不得上訴。
                                      書記官  呂嘉文
中    華    民    國    98    年    11    月    11    日
【附錄】本判決論罪科刑法條：
毒品危害防制條例第10條
施用第一級毒品者，處 6 月以上 5 年以下有期徒刑。
施用第二級毒品者，處 3 年以下有期徒刑。


司法院資訊處製作；財團法人民間司法改革基金會備份。
